pl: Mobilność narzędzia: Przewodowy; Bezprzewodowy; Inne
hu: Szerszám mozgathatósága: Kábeles; Kábel nélküli; Egyéb
sk-SK: Mobilita nástroja: Drôtový; Bezdrôtový; Iné
cs: Mobilita nástroje: S kabelem; Bez kabelu; Jiné
nl: Mobiliteit gereedschap: Bedraad; Draadloos; Andere
fr: Mobilité de l’outil: Avec fil; Sans fil; Autre
ru: Мобильность инструмента: Проводной; Беспроводной; Другой
zh-TW: 工具移動性: 有線的; 無線的; 其他
en: Tool mobility: Corded; Cordless; Other
fi: Työkalun liikkuvuus: Johdollinen; Johdoton; Muu
ja: ツールの移動性: コード付き; コードレス; その他
it: Mobilità degli strumenti: Con filo; Senza fili; Altro
bg-BG: Мобилност на инструмента: С кабел; Безжичен; Други
es: Movilidad de herramientas: Con cable; Sin cable; Otros
sl-SI: Mobilnost orodja: Žični; Brezžični; Drugo
de: Werkzeugmobilität: Mit Kabel; Kabellos; Sonstiges
sv: Verktyg bärbarhet: Trådbunden; Sladdlös; Övrigt
hr-HR: Mobilnost alata: S kabelom; Bežični; Ostalo
th: ความคล่องตัวของเครื่องมือ: มีสาย; ไม่มีสาย; อื่นๆ
pt-PT: Mobilidade de ferramentas: Com fios; Sem fios; Outro
lt-LT: Įrankio nešiojamumas: Laidinis; Belaidis; Kita
ro-RO: Mobilitatea instrumentelor: Cu fir; Fără fir; Altele
el: Κινητικότητα εργαλείων: Με σύρμα; Ασύρματο; Άλλο
tr: Takım hareketliliği: Kablolu; Kablosuz; Diğer
nb: Verktøymobilitet: Kablet; Uten ledning; Annet
ko: 도구 이동성: 유선; 무선; 기타
zh-CN: 工具移动性: 有线; 无线; 其他
da: Værktøjsmobilitet: Med ledning; Uden ledning; Andet
vi: Tính di động của dụng cụ: Có dây; Không dây; Khác
pt-BR: Mobilidade de ferramentas: Com fio; Sem fio; Outro